臺灣高等法院臺中分院刑事判決　　　　99年度上易字第1559號
上　訴　人　臺灣臺中地方法院檢察署檢察官
被　　　告　葉聰明
上列上訴人因被告竊盜案件，不服臺灣臺中地方法院99年度易字
第1660號中華民國99年9月28日第一審判決（起訴案號：臺灣臺
中地方法院檢察署99年度偵字第9633號），提起上訴，本院判決
如下：
    主  文
上訴駁回。
    犯罪事實
一、葉聰明前因犯竊盜及毀損罪，分別經臺灣臺中地方法院院各
    判處有期徒刑4月、拘役59日確定，經接續執行後，於民國
    94年12月12日執行完畢（有期徒刑部分刑期至94年10月14日
    執行完畢）。詎其仍不知悔改，意圖為自己不法之所有，於
    99年4月12日14時30分許，攜帶其所有客觀上足以對人之生
    命、身體、安全構成威脅，具有危險性之鉗子1支，侵入臺
    中市大甲區（原臺中市縣大甲鎮○○○路46巷5號之黃靜夫
    住處庭院（無故侵入附連圍繞土地部分未據告訴），竊取黃
    靜夫所有之總價值約新臺幣（下同）50元之水龍頭2個及下
    水頭1個，藏放在其隨身所背黑色背包內，得手後欲離開該
    處時，因行竊過程早為黃靜夫所察覺，黃靜夫隨即打電話報
    警，嗣為到場之員警與黃達夫、其子黃文達聯手將葉聰明制
    伏，並扣得葉聰明所有供犯上揭犯行所用之鉗子1支。
二、案經臺中市政府警察局大甲分局報告臺灣臺中地方法院檢察
    署檢察官偵查起訴。
    理  由
一、認定犯罪事實所憑之證據：
（一）被告葉聰明於原審審理時之自白。
（二）證人黃文達、黃靜夫於警詢之證述。
（三）現場照片10張、贓物認領保管單1份。
（四）扣案之鉗子1支。
（五）臺灣高等法院被告前案紀錄表1份。
二、查被告於竊盜所攜帶之鉗子1支係屬金屬製品，質地堅硬，
    在客觀上足以對人之生命、身體構成威脅，自屬兇器之一種
    。是核被告所為，係犯刑法第321條第1項第3款之攜帶兇器
    竊盜罪。又被告前曾受因犯竊盜及毀損罪，經原審法院各判
    處有期徒刑4月、拘役59日確定，經接續執行後，於94年12
    月12日執行完畢（有期徒刑部分刑期至94年10月14日執行完
    畢），此有臺灣高等法院被告前案紀錄表1份在卷可按，其
    受徒刑之執行完畢，5年之內故意再犯有期徒刑以上之罪，
    係屬累犯，應依刑法第47條第1項之規定加重其刑。又被告
    於本案所竊得之水龍頭2個及下水頭1個，總價值為50元，業
    據證人即被害人黃靜夫、證人黃文達於警詢證述無訛（見警
    卷第6、8頁），所得非屬至鉅，且上開水龍頭2個及下水頭1
    個，業已由證人即被害人黃靜夫領回，有贓物認領保管單1
    份在卷可稽，是被告犯罪所造成之具體損害尚非鉅大，被害
    人黃達夫甚且於警詢中即表示不願提出告訴（見警卷第8頁
    ），復於原審審理時亦陳稱願意原諒被告等語，是本院綜合
    前揭情況，認被告於本案之犯罪情狀顯可憫恕，縱科以刑法
    加重竊盜罪之最低度刑即有期徒刑6月以上，仍嫌過重，爰
    依刑法第59條之規定，酌量減輕其刑，並先加後減。
三、原審以被告罪證明確，並適用刑法第321條第1項第3款、第
    47條第1項、第59條、第41條第1項前段、第38條第1項第2款
    規定，及敘明公訴檢察官雖具體求處應判處被告有期徒刑7
    月以上，惟原審審酌被告體無殘缺，不思循正當管道獲取生
    活所需，竟囿於貪念而竊取財物，侵害他人之財產權益，雖
    所得非鉅，惟缺乏對他人財產權應予尊重之觀念，惟衡酌被
    告於犯後已坦承犯行，犯罪後態度尚稱良好等一切情狀，認
    公訴檢察官之求刑略嫌過重，而量處有期徒刑5月，並諭知
    易科罰金之折算標準（以新台幣一千元折算一日），以示懲
    儆。及敘明扣案之鉗子1支，係被告所有供犯上揭竊盜罪所
    用之物，業據被告供明在卷，應依刑法第38條第1項第2款規
    定宣告沒收。核其認事用法並無不當，量刑亦稱妥適；檢察
    官上訴意旨雖認被告已有二次竊盜前科，此次再行犯罪，顯
    未因前案執行而收到之矯治效果，復攜帶兇器竊盜，原判決
    依刑法59條規定予以酌減其刑，顯有不當等語；惟被告前於
    94年間係犯一次竊盜，一次毀損罪，而經原審法院宣告有期
    徒刑4月、拘役59日，此有其前案紀錄表可參；再者，被告
    所犯前開二罪，係於94年12月間即全部執行完畢，至本次再
    行犯罪之99年4月12日，已相隔近五年，足見前案之執行，
    並非全然未收矯治效果，復審酌其所竊得之財物價值確實偏
    低，且旋經被害人領回，及被害人與被告係鄰居，及已表示
    願原諒被告等情，認原判決適用刑法第59條酌減其刑，並無
    不當之處，本件檢察官之上訴為無理由，應予駁回。
四、被告經合法傳喚無正當理由不到庭，爰不待其陳述逕行判決
    。
據上論結，應依刑事訴訟法第371條、第368條，判決如主文。
本案經檢察官徐錫祥到庭執行職務。
中    華    民    國  100    年      1    月    25    日
            刑事第七庭   審判長法  官 林 榮 龍
                               法  官 李 秋 娟
                               法  官 黃 仁 松
以上正本證明與原本無異。
不得上訴。
                               書記官 鄧 智 惠
中    華    民    國   100    年    1     月    25    日
中華民國刑法第三百二十一條
犯竊盜罪而有左列情形之一者，處六月以上、五年以下有期徒刑
：
一  於夜間侵入住宅或有人居住之建築物、船艦或隱匿其內而犯
    之者。
二  毀越門扇、牆垣或其他安全設備而犯之者。
三  攜帶兇器而犯之者。
四  結夥三人以上而犯之者。
五  乘火災、水災或其他災害之際而犯之者。
六  在車站或埠頭而犯之者。
前項之未遂犯罰之。